Minutes et répertoires du notaire Pierre de ROSSIGNOL, 9 octobre 1578 - 1612 (étude XIX)
Archives nationales
- Minutes de Pierre de ROSSIGNOL, 9 octobre 1578 - 1612; MC/ET/XIX/319 - MC/ET/XIX/366
  - Minutes. 1608, janvier - juin, janvier - juin 1608; MC/ET/XIX/359; Document détérioré.
    - HOTMAN (François) conseiller aux conseils d'état et privé ambassadeur des Suisses seigneur de Mortefontaine § Donation par Lucrece GRANGIER veuve de François HOTMAN demeurant r. de Jouy paroisse Saint-Paul au monastère de CHELLES en faveur de soeur Jehanne H. sa fille, religieuse aud. couvent, 2 avril 1608; MC/ET/XIX/359; fol. CI
      donation; Hotman, François
    - BEAUTREILLIS (rue du) § Bail durant 3 ans par Martin FAYET écuyer, contrôleur provincial ordinaire de guerre demeurant rue des Nonnaindières paroisse Saint-Paul à Pierre RENIS marchand bourgeois de Paris d'une maion située rue du BEAUTREILLIS moyennant 400 d par an, 4 avril 1608; MC/ET/XIX/359; fol. VI/XX/VI
    - MACON apprentissage de § Apprentissage j.. .. le Toussaint de Sébastien POINET manouvrier chez Liénard DU ROCQcompagnon maçon rue Jean Beau sire paroisse Saint-Paul moi. 10 sols par jour, 7 avril 1608; MC/ET/XIX/359; fol. CII
      contrat d'apprentissage; Poinet, Sébastien; Du Rocq, Liénard
    - BOURRELIER (apprentissage de) § Mise en apprentissage par Charles MARCHANT sieur de Chaubuisson C/ne/ des 3 Compagnies d'archer, arquebusiers et arbaletiers demeurant aux Couture de Ste Catherine paroisse Saint-Paul de Marc POCQUET fils de défunts Georges P. le bonneur et Marie CHANOINE son épouse durant 4 ans chez Jehan PYCART maître bourrelier au faubourg Saint-Marcel gde rue Mouffetard moyennant 45 Lts, 9 avril 1608; MC/ET/XIX/359; fol. VI/XX/XV
    - NOISY LE SEC § Déclaration par laquelle Etienne GOUILLARD vigneron aud. lieu de NOISY LE SEC atteste de tenir ma maison à NOISY LE SEC à la gde place dud. lieu, 11 avril 1608; MC/ET/XIX/359; fol. CX
    - BETAIL (vente de) § Vente par Charles VOISIN laboureur à Nicolas MERCIER tailleur de pierre d'une vache âgée de 4 ans moyennant 18 Lts, 18 avril 1608; MC/ET/XIX/359; fol. VI/XX/XII
    - MENUISERIE marché de § Marché au terme duquel Jan VAN LAUVICK compagnon menuisier demeurant à Saint-Germain en Loye promet à Louis MARCHANT maître des oeuvres des bâtiments du Roi rue Saint-Antoine paroisse Saint-Paul de faire les travaux de menuiserie nécessaires à une maison située PLACE ROYALE en bois de Montargis, 21 avril 1608; MC/ET/XIX/359; fol. VI/XX/X
      marché; Lauvick, Jan Van; Marchant, Louis; menuisier
    - FOURCY (Jehan de) Chevalier seigneur de Clessy Pommereuse et Montevrain conseiller aux conseils d'état et privé Intendant et ordonnateur des bd. du Roi demeurant r. de Jouy paroisse Saint-Paul § Obligation par .. et Jean GRISSON écuyer sr de Ville Bouzin et Jehan LE PREVOST conseiller notaire secrétaire du Roi et de ses finances à Anthoine de THIBOUTOT chevalier seigneur de Ligny Godart, compagnie de 50 hommes d'armes de ordonnances du Roi et de feu Mgr de Montpensier au duché de Saint-Fargem en Puisaye, gentilhomme ord de la Chambre du Roi, 26 avril 1608; MC/ET/XIX/359; fol. VI/XX/XIII
      obligation; Fourcy, Jehan de
    - SCIEUR D'AIS (association de) § Promesse par Jehan BELLANGER r. Saint-Antoine paroisse Saint-Paul proche la porte à Jehan BRUANT dud m état de le servir ds ts ses travaux l'association de SCIEUR D'AIS Toussaint prochain moy. 16 sol par jour, 27 avril 1608; MC/ET/XIX/359; fol. VI/XX/VIII
      Scieur d'Ais, association de
    - PARIS (terroir de) lieud. le Tourneux § Déclaration par laquelle Pierre BOUDIN laboureur à Picpus paroisse Saint-Paul atteste être propriétaire de terres situées à PARIS, 28 avril 1608; MC/ET/XIX/359
    - ZAMET (Sébastien) gentilhomme ordinaire de la Chambre du Roi Surintendant de m/on/ et finances de la Reine § Procuration par Sébastien ZAMET à Jehan CAPPELLETTI demeurant à Lyon pour recevoir en son nom de Lucrèce ARNOLFINI ep. du Clarissime CHONACHY gentilhomme florentin tts les sommes qui lui sont dues, 7 mai 1608; MC/ET/XIX/359; fol. VII/XX/XV
    - ZAMET (Sébastien) gentilhomme ordinaire de la Chambre du Roi Surintendant des m/on/ et finances de la Reine demeurant r. de la Cerizaie paroisse Saint-Paul § Procuration par Sébastien ZAMET pour recevoir en son nom la somme de 6000 £ qui lui est due par Paul LARDO marchand vénitien, 14 mai 1608; MC/ET/XIX/359; fol. VII/XX/XII
    - GONESSE (terroir de) § Bail durant 9 ans, à Germain DELAMARE laboureur à Gonesse par les religieuses de SAINT-ANTOINE-DES-CHAMPS de terres leur appartenant situées aud. lieu du terroir de GONESSE. Redevances en natures, 20 mai 1608; MC/ET/XIX/359; fol. VIII/XX/I
      bail; Gonesse, terroir de
    - MARCHANT (Charles) seigneur de Chaubuisson C/ne/ des 3 C/ies/ d'archers, arquebusiers et arbalétriers de Paris § Vente par Nicolas DESLANDES lab. à Fontenay en Brie à Charles MARCHANT de terres situées au terroir de CHAUBUISSON, 31 mai 1608; MC/ET/XIX/359; fol. VIII/XX/II
    - SAINT ANTOINE (rue) § Bail durant 3 ans par Michel MORICET, conseiller du roi Contrôleur général de Picardie à Jacques de MONCEAULX Cons. et Secrétaire de la Chambre du Roi demeurant r. du Beautreillis paroisse Saint-Paul d'un corps d'hôtel situé rue SAINT ANTOINE moy. 180 Lts, 2 juin 1608; MC/ET/XIX/359; fol. VIII/XX/VIII
    - CHOISY (terroir de) § Vente par Guillaume BOTIONVILLE compagnon savetier près Saint-Gervais à Jean HAMEL laboureur à Blatigny paroisse d'Andresy de vignes situées à terroir de CHOISY, 2 juin 1608; MC/ET/XIX/359; fol. VIII/XX/XII
    - COUTURE SAINTE CATHERINE paroisse Saint-Paul § Bail durant 3 ans par Louis LE BOULLANGER demeurant à la Couture Sainte Catherine à Martin FAYET conseiller du roi Contrôleur provincial des guerres en Ile de France demeurant rue du Beautreillis paroisse Saint-Paul d'une portion de corps de logis situé à la COUTURE SAINTE CATHERINE moyennant 240 l.ts., 2 juin 1608; MC/ET/XIX/359; fol. IX/XX/VI
    - THABORÉ (Jacques) Secrétaire ordinaire de la Reine agent des affaires de l'arch. de Sens gd aumônier de France logé r. des Juifs paroisse Saint-Gervais § Testament de Jacques THABORÉ, 3 juin 1608; MC/ET/XIX/359; fol. VIII/XX/X
      testament; Thaboré, Jacques
    - CHABOT (François) Chevalier conseiller aux conseils d'état et privé capitaine de 50 hommes d'armes de ses ordonnances Marquis de Mirebeau Comte de Charny baron de Charost en Berry § Vente par le procureur de François CHABOT et Catherine de SILLY son épouse à Philippe de BETHUNE chevalier baron selles en Berry conseiller aux conseils d'état et privé, gouverneur de Rennes, de le terre seigneurie, Chatellenie de CHAROST en Berry près Issoudun, appartenances et dépendances moyennant 75 000 l.ts. Acte détérioré par l'humidité, 7 juin 1608; MC/ET/XIX/359; fol. II/C/I
      acte de vente; Chabot, François
    - VITRY (terroir de) lieud. Blondeau § Déclaration par laquelle Catherine BOYVIN veuve de Nicolas VILLERON vigneron à Vitry et Pierre MOLLART vigneron aud. lieu attestent être propriétaire de vignes situées à terroir de VITRY, 8 juin 1608; MC/ET/XIX/359; fol. IX/XX/V
      déclaration; Vitry, terroir de
    - RENAULT (Maurice) écuyer; sr de la Fontaine; gentilhomme ordinaire de la maison de mgr de Connétable; Homme d'arme de sa Compagnie; C/ne/ du château de Pont armé près Senlis; logé à l'hôtel de Montmorency r. du Temple § Mariage de Maurice RENAULT avec Esther de THIZART fille d'Emery de TH. écuyer sr du Couldray, décédé, et Marie de LA PORTE son ep., 8 juin 1608; MC/ET/XIX/359; fol. IX/XX/XV
      contrat de mariage; Renault, Maurice
    - RAMERN (Camille de) Cons. not. secrétaire du roi M/on/ et Cour. de Fr. et de ses finances; r. de Jouy paroisse Saint-Paul § Bail durant 4 ans par Camille de RAMERN tuteur des enfants mineurs de lui et de Anne de GAUMONT jadis son ép. à Anthoine de LASCOUS Cons. et Intendant de la M/on/ de Mgr le prince d'une maison lui appartenant située proche la rue Saint-Antoine en la rue qui est vis à vis l'hôtel du Maine moy. 550 Lts, 12 juin 1608; MC/ET/XIX/359; fol. VIII/XX/XVI
      bail; Ramern, Camille de
    - MARCHANT (Charles) seigneur de Chaubuisson C/ne/ des 3 C/ies/ d'archers, arquebusiers et arbalétriers demeurant Couture Ste Cath. paroisse Saint-Paul § Vente par Jehan JARRY tisserand en toile aux bordes de Fontenay en Brie à Charles MARCHANT d'une portier de logis recouverte de chaume avec cours, jardins, terres alentour le tt situé au petit CHAUBUISSON paroisse dud. Fontenay, 13 juin 1608; MC/ET/XIX/359; fol. IX/XX/X
    - RUEIL (Madeleine de) fille majeure § Bail à titre d'échange par Madeleine de RUEIL à Barbe DOULCET ep. de Charles BOUCHER demeurant au haut des marais près Argenteuil du 1/4 lui appartenant par la succession de Israël de RUEIL son père de ts les fiefs et seigneuries des PERREUX et autres situés aux terroirs d'ARGENTEUIL, BEZONS et environs, 13 juin 1608; MC/ET/XIX/359; fol. IX/XX/I
      échange; bail; Rueil, Madeleine de
    - MARCHANT (Charles) seigneur de Chaubuisson C/ne/ des 3 C/ies/ d'archers, arquebusiers et arbalétriers de Paris demeurant Couture Ste Cath. paroisse Saint-Paul § Bail durant 6 ans par Charles MARCHANT à Pierre TONDEREAU charpentier d'une petite maison r. de la mortellerie paroisse Saint-Paul moy. 120 Lts, 14 juin 1608; MC/ET/XIX/359; fol. IX/XX/II
    - SAINT-ANTOINE-DES-CHAMPS (abbaye) § Bail durant un an par le procureur des religieuses de abbaye SAINT-ANTOINE-DES-CHAMPS à François VENIAT marchand à Chenevière/marne des pâturage leur appartenant situés à OZOIR LA FERRIERE en Brie moy. 45 L. par an, 16 juin 1608; MC/ET/XIX/359; fol. IX/XX/XIIII
    - COUTURE SAINTE CATHERINE (rue et) paroisse Saint-Paul § Bail durant 3 ans par Jacques HAMELIN l'un des officiers de la feue reine mère du feu Roi à Louis LE BOULLANGER d'une maison lui appartenant située rue COUTURE SAINTE CATHERINE moyennant 360 l. par an, 19 juin 1608; MC/ET/XIX/359; fol. IX/XX/XII
    - SAINT-ANTOINE-DES-CHAMPS (village) § Déclaration par laquelle Jean JACQUET laboureur à village SAINT-ANTOINE-DES-CHAMPS atteste être propriétaire d'une maison couverte de tuiles à 2 étages située à village SAINT-ANTOINE-DES-CHAMPS, 19 juin 1608; MC/ET/XIX/359; fol. IX/XX/XVIII
      déclaration; Saint-Antoine-des-Champs, village
    - AMBOISE (Adrien d') docteur en théologie en l'U. de P. conseiller, aumônier et prédicateur du roi évêque de Tregnier; prieur du prieuré de Blaru diocèse d'Evreux demeurant en sa maison de Picpus § Bail durant 4 ans par Adrien d'AMBOISE à Michel BAUMIER prêtre du prieuré de Blaru du revenu temporel dud. prieuré de BLARU moyennant 500 L. et 6 clapons gros par an, 21 juin 1608; MC/ET/XIX/359; fol. IX/XX/XI
      bail; Amboise, Adrien d' (1551-1616)
    - PARIS (terroir de) lieud. Picpus § Déclaration par laquelle Jean TIXIER laboureur à Picpus atteste être propriétaire de terres situées au terroir de PARIS, 25 juin 1608; MC/ET/XIX/359; fol. VIII/XX/VII
    - TRANSNONNAIN (rue) paroisse Saint-Nicolas-des-Champs § Bail durant 3 ans par Elisabeth GUILLARD r. Saint-Anthoine paroisse Saint-Paul à Innocent DU VIVIER maître cuisinier r. du Grenier Saint-Ladre paroisse Saint-Nicolas-des-Champs d'une maison lui appartenant située rue TRANSNONNAIN moy. 150 £. de loyer par an, 26 juin 1608; MC/ET/XIX/359; fol. IX/XX/XVI
    - VAN LAUVICK (Jan) compagnon menuisier à Saint-G. en Laye § Marché de menuiserie, 21 avril 1668; MC/ET/XIX/359
      marché; Van Lauvick, Jan
  - Minutes. 1608, juillet - décembre, juillet - décembre 1608; MC/ET/XIX/360; Document détérioré.
    - DOLU (Elisabeth) § Procuration par Elisabeth DOLU veuve de Jehan de VIENNE chevalier seigneur de Mesnillon, à David LE ROY receveur des tailles en l'élection de Falaize, 26 juin 1607; MC/ET/XIX/360; fol. II/C/XXX
      procuration; Dolu, Elisabeth
    - PLACE ROYALE paroisse Saint-Paul anciennement appelée le marché aux chevaux § Bail durant 3 ans par Jehan PHELIPPEAUX Cons. not. secrétaire du roi m/on/ et Cour. de Fr et de ses finances, Trésorier des 100 gentilhommes de Sa Chambre demeurant quai des Célestins paroisse Saint-Paul à Michel TAMBONNEAU conseiller aux conseils d'état et privé, Président à la Chambre des Comptes de 2 gds corps de logis situés PLACE ROYALE moy. 1000 Lts, 15 avril 1608; MC/ET/XIX/360; fol. CVI
    - GUILLORY (carrefour) vieille rue Tisseranderie paroisse Saint-J. en Grève § Bail durant 6 ans par Balthazard GOBELIN chevalier conseiller du roi aux Conseils d'État et Privé, seigneur par engagement de Brie-Comte-Robert, Président à la Chambre des Comptes demeurant r. Neuve paroisse Saint-Paul à Léger de LALUN maître chandelier en suif, d'une maison située au carrefour GUILLORY moy. 200 £. par an, 4 juillet 1608; MC/ET/XIX/360; fol. II/C/V
      bail; Guillory, carrefour
    - ENRARD (Noel) domestique de Ph. de Collanges Cons. Not. secrétaire du roi M/on/ Cons. de Fr. et de ses finances demeurant Pl. Royale paroisse Saint-Paul § Mariage de Noel ENRARD fils de défunts Jehan E. laboureur à Villiers Saint-Lucien près Beauvais et Collesson DHAGILLE jadis son épouse avec Renée GUYOT âgée de 23 ans, fille de Germain G. demeurant r. Geoffroy Lasnier et Madeleine LEFEBURE jadis son ép., 9 juillet 1608; MC/ET/XIX/360; fol. II/C/X
      contrat de mariage; Enrard, Noel
    - GRISSON (Jehan) écuyer sieur de Villebouzin r. Saint-Anth. paroisse Saint-Paul § Bail durant 6 ans par Jehan GRISSON en son nom à cause d'Henriette de GAUMONT son ép. à David ARNAULD conseiller du Roi, Contrôleur général des requêtes d'un gd corps d'hôtel situé r. Saint-Anthoine moy. 1000 Lts, 9 juillet 1608; MC/ET/XIX/360; fol. II/C/IX
      bail; Grisson, Jehan
    - SAINT ANTOINE maison à l'enseigne du pot d'étain paroisse Saint-Gervais § Déclaration par laquelle Marie BOURGEOIS veuve d'Hector PURGET maître scellier lormier atteste être propriétaire de la maison dans laquelle elle demeure, 10 juillet 1608; MC/ET/XIX/360; fol. II/C/XI
    - TAPISSIER (apprentissage de) § Mise en apprentissage par Georges DE REPOS praticien au Palais à Paris demeurant r. Saint-Jehan de Beauvais paroisse Saint-Etienne du Mont de Loys de SALIN fils de Jehan de SALIN tapissier à Châlons en Champagne âgé de 18 ans durant 6 ans chez Jehan QUESNEL maître tapissier r. Saint-Anthoine paroisse Saint-Gervais; Désistement à la date du 21 octobre 1608, 13 juillet 1608; MC/ET/XIX/360; fol. II/C/XIIII
    - PARIS (terroir de) lieud. Fescamp § Déclaration par laquelle Jacques BOUDIN laboureur à Picpus paroisse Saint-Paul atteste être détenteur de vignes situées à PARIS, 14 juillet 1608; MC/ET/XIX/360; fol. II/C/XVI
    - COLLO (Estienne) Procureur à la Chambre des Comptes rue de Jouy paroisse Saint-Paul § Bail durant 6 ans par Estienne COLLO à Nicolas CHANTEMERLE Conseiller du Roi Contrôleur général des fêtes foraines en Normandie d'une maison rue Saint-Antoine paroisse Saint-Paul à l'enseigne du pilier vert moyennant 500 l.ts, 14 juillet 1608; MC/ET/XIX/360; fol. II/C/XV
    - ST MAUR (terroir de) lieud. la Tournelle § Déclaration par laquelle Clément VITRY sergent du parc du bois de Vincennes atteste être propriétaires de terres situées à terroir de Saint-MAUR, 18 juillet 1608; MC/ET/XIX/360; fol. II/C/XX
      déclaration; St Maur, terroir de
    - CHAMPIGNY (terroir de) lieud. la Pucelle § Vente par Estienne BRUSLE vigneron à terroir de CHAMPIGNY à Louis NASSE lab. audit lieu de vignes situées à terroir de CHAMPIGNY, 19 juillet 1608; MC/ET/XIX/360; fol. II/C/XXIII
    - SAINT-ANTOINE-DES-CHAMPS (terroir de) à la Vallée de Fécamp lieud. le Tonneux § Déclaration par laquelle Jehan MARCHANT juré du Roi en charpenterie r. Beaubourg paroisse Saint-Nicolas-des-Champs atteste être propriétaires de terre labourable à terroir de SAINT-ANTOINE-DES-CHAMPS, 21 juillet 1608; MC/ET/XIX/360; fol. II/C/XXIIII
      déclaration; Saint-Antoine-des-Champs, terroir de
    - ST MANDÉ (terroir de) lieud. les basses Espinettes § Déclaration par laquelle Pierre de VERSONGNE vigneron à Bagnolet et Arnoul GOURNEAU laboureur à Maisons/Seine attestent être propriétaire de terres à Saint-MANDÉ, 22 juillet 1608; MC/ET/XIX/360; fol. II/C/XXV
    - PARIS (terroir de) § Déclaration par laquelle Nicolas CARRON marchand bourgeois de Paris rue et paroisse Saint-Paul atteste être propriétaire de terres diverses, 25 juillet 1608; MC/ET/XIX/360; fol. II/C/XXIX
    - ST MANDÉ (terroir de) lieud. la Tournelle § Déclaration par laquelle Pierre GUERIN vigneron à la basse Cour du bois de Vincennes attestent être propriétaire de terres labourables situées à terroir de Saint-MANDÉ, 25 juillet 1608; MC/ET/XIX/360; fol. II/C/XXVIII
    - CROIX-FAUBIN (la) près et hors la porte Saint-Anthoine paroisse Saint-Paul § Déclaration par laquelle Pierre LE MOYNE marchand bourgeois de Paris rue Saint-Anthoine paroisse Saint-Gervais atteste être propriétaire d'une maison à la CROIX-FAUBIN, 27 juillet 1608; MC/ET/XIX/360; fol. II/C/XXXIIII
    - S/T/ ANTOINE DES CHAMPS (abbaye) § Bail durant 9 ans par les religieuses d'abbaye S/T/ ANTOINE DES CHAMPS à Loys GAMBON lab. à Aulnay lez Bondy d'une ferme et terres situées à abbaye S/T/ ANTOINE DES CHAMPS et CHARONNE dépendant de lad. abbaye, 28 juillet 1608; MC/ET/XIX/360; fol. II/C/XXXV
      bail; S/T/ Antoine des Champs, abbaye
    - PARIS (terroir de) lieud. la Tournelle § Déclaration par laquelle Anthoine LARSONNIER laboureur voiturier par terre à la basse cour du bois de Vincennes atteste être propriétaire de terres situées à terroir de PARIS, 2 août 1608; MC/ET/XIX/360; fol. II/C/XLIII
    - GOBELIN (Balthazard) chevalier seigneur châtelain de Brie-Comte-Robert conseiller aux conseils d'état et privé Président à la Chambre des Comptes r. Neuve paroisse Saint-Paul § Bail durant 9 ans par Balthazard GOBELIN à Jehan PICARD laboureur à Puisieux en Multien de la ferme de LAGNY LE SEC et terres en dépendant moy. 1400 L par an plus redevances en nature, 5 août 1608; MC/ET/XIX/360; fol. II/C/XLVI
    - POULLETIER (Lugles) receveur des tailles en l'élection de Doulens § Bail durant 3 ans par Nicolas FAYET seigneur de marchais et de Groslay conseiller du Roi, Secr. du conseiller d'état M. Beautreillis paroisse Saint-Paul à Lugles POULLETIER d'une maison M. Sainte-Croix-de-la-Bretonnerie moy. 450 L. par an, 8 août 1608; MC/ET/XIX/360
      bail; Poulletier, Lugles
    - ENRARD (Noel) domestique de Ph. de Colanges § Donation mutuelle entre Noel ENRARD et Renée GUYOT son ép., 13 août 1608; MC/ET/XIX/360; fol. II/C/LIIII
      donation; Enrard, Noel
    - BETHUNE (Philippe de) chevalier seigneur et baron de Selles châtelain de Charost capitaine et gouverneur de Rennes lieutenant du Roi en Bretagne capitaine de 200 hommes d'armes des ordinaire de S.M. § Accords entre le Roi et Philippe de BETHUNE portant échange de la terre et seigneurie de VIENNE lez Blois contre la terre et seigneurie de ROMORANTIN, 14 août 1608; MC/ET/XIX/360; fol. II/C/LVI
      échange; accord; Béthune, Philippe de (1561-1649)
    - HELLYE (Pierre) marchand mercier § Mariage de Pierre HELLYE fils de Jehan H. marchand bourgeois de Paris demeurant place aux veaux et Jacquete GENTIL son ép. avec Claude GOULLIART fille de Jehan GOULLIART vivant maître paumier bourgeois de Paris et Jehanne CHAFAULT sa veuve ép. en seconde noce de Henry SINFRAY maître paumier, 19 août 1608; MC/ET/XIX/360; fol. II/C/LXIIII
      contrat de mariage; Hellye, Pierre
    - PERTE (Jean) maître couvreur r. Saint-Anthoine paroisse Saint-Paul § Accords et réconciliation pour injure entre .. - Jehan PASOT maître couvreur r. des Jardins paroisse Saint-Paul - Maurice LEGRAND maçon r. Saint-Anthoine - Estienne SAURIN maître couvreur à Paris., 25 août 1608; MC/ET/XIX/360; fol. II/C/LXVI
      accord; Perte, Jean
    - BETHUNE (Philippe de) chevalier seigneur et baron de Selles en Berry conseiller aux conseils d'etat et privé capitaine et gouverneur de Rennes demeurant de Beautreillis paroisse Saint-Paul § Procuration par Philippe de BETHUNE pour mettre à prix la terre et seigneurie de CHAROST en Berry appartenances et dépendances., 27 août 1608; MC/ET/XIX/360; fol. II/C/LXVIII
    - BOUCQUAUX (Philippe) menuisier à Saint-Ant. des Champs § Bail durant 3 ans par Jehan LAUBRY prêtre religieux et procureur des religieuses de Saint-Aux. des Champs à Philippe BOUCQUAUX menuisier aud. lieux et m/te/ REGNARD son ép. d'une maison située aud. SAINT-ANTOINE-DES-CHAMPS moy. 27 l. par an, 29 août 1608; MC/ET/XIX/360; fol. II/C/LXXVII
      bail; Boucquaux, Philippe
    - RENOULT (Nicolas) voiturier par terre à Lagny § Mariage de Nicolas RENOULT avec Nicole ROYERAT veuve de François LOCHER gagne deniers r. Saint-Anthoine près l'hôtel du Moine paroisse Saint-Paul, 29 août 1608; MC/ET/XIX/360; fol. II/C/LXXV
      contrat de mariage; Renoult, Nicolas
    - BETHUNE (Philippe de) chevalier baron de Selles seigneur de Charost en Berry Cons. en ses Conseils d'état et privé capitaine et gouv. de Rennes lieutenant général de Bretagne rue du Beautreillis paroisse Saint-Paul § Bail durant 9 ans par Philippe de BETHUNE à Gilles LE DUC marchand Laboureur à Villiers LA Bel d'une maison et dépendances avec terres attenantes situées à VILLIERS LA BEL moyennant redevances en nature, 29 août 1608; MC/ET/XIX/360; fol. II/C/LXXVI
      bail; Béthune, Philippe de (1561-1649)
    - MOEURS § Déclaration par Hélène ROLIN native et demeurant à Paris concernant le mauvais traitements de la part de Pierre de LABORDE, son mari, huissier sergent à cheval au Châtelet de Paris, dont elle est séparée. Refus par ce dernier de reconnaître le fils mis au monde en juillet 1607 et dont la mère soutient qu'il est être le véritable père MOEURS, 3 septembre 1608; MC/ET/XIX/360; fol. II/C/IIII/XX/IIII
    - HOTMAN (François) conseiller au Parlement abbé de Saint-Médard lez Soissons § Bail durant 3 ans par François HOTMAN se portant fort de M/me/ de MORTFONTAINE sa mère à Marie LANGLOIS veuve de René TRUDEL d'une maison r. de Jouy moy. 300 Lts par an, 3 septembre 1608; MC/ET/XIX/360; fol. II/C/IIII/XX/IIII
      bail; Hotman, François
    - MENUISIER apprentissage de § Mise en apprentissage par, Isaac GONTIER tailleur d'habits rue de la Vannerie à l'enseigne du tréteau d'or paroisse Saint-Jean frère, de Jean GONTIER son frère âgée de 16 ans durant 5 ans, chez Pierre PARIN maître menuisier rue du Figuier paroisse Saint-Paul moi. 30 l., 3 septembre 1608; MC/ET/XIX/360; fol. II/C/IIII/XX/III
      contrat d'apprentissage; Gontier, Isaac; Gontier, Jean; Parin, Pierre
    - POTIER D'ETAIN (apprentissage) § Mise en apprentissage par Jehan de LA FONDZ manouvrier à Saint-Germain près Coincy et Jacqueline VILLIERE son ép. d'Hector leur fils, âgé de 13 ans durant 6 ans chez Jacques DU VIEUX maître potier d'étain r. Saint-Anthoine paroisse Saint-Paul moy. 60 Lts, 4 septembre 1608; MC/ET/XIX/360; fol. II/C/IIII/XX/V
      contrat d'apprentissage; potier
    - Office de SERGENT A VERGE AU CHATELET DE PARIS § Vente par Renault MARCHAL bourgeois de Paris r. Coquillière à Denis COTHEREAU praticien au Palais r. Neuve paroisse Saint-Paul de l'office de SERGENT A VERGE AU CHATELET DE PARIS moy. 1100 Lts, 5 septembre 1608; MC/ET/XIX/360; fol. II/C/IIII/XX/VI
    - FECAMP (terroir de) § Déclaration par laquelle Marguerite DORGEMONT ep. de Galliot de LA ROCQUE écuyer valet de chambre du Roi atteste être propriétaire de terres situées à FECAMP, 6 septembre 1608; MC/ET/XIX/360; fol. II/C/IIII/XX/VII
      déclaration; Fecamp, terroir de
    - DONON (Loys de) Commis au contrôle des bat. du Roi secrétaire ordinaire de sa Chambre demeurant à la Cont. Sainte-Catherine paroisse Saint-Paul § Contrat d'échange entre. .. et Pierre BLANCHARD maître jardinier au fg Saint-Martin de la moitié d'un jardin avec 2 petits corps d'hôtel situés en la rue de Thorigny contre 300 Lts de rentes aud. DONON appartenant et à lui vendues par Jehan de DONON, son frère contrôleur gen. des bat. du Roi, 9 septembre 1608; MC/ET/XIX/360; fol. II/C/IIII/XX/VIII
      échange; Donon, Loys de